臺灣高雄地方法院刑事判決　　　　　　　94年度訴字第1114號
公　訴　人　臺灣高雄地方法院檢察署檢察官
被　　　告　甲○○
　　　　　　　　　　（現羈押於臺灣高雄看守所）
選任辯護人　柳聰賢律師
上列被告因毒品危害防制條例案件，經檢察官提起公訴（94年度
毒偵字第4416號）及移送併辦（94年度毒偵字第2390、3264、43
76、4416、4558、7201號），本院依簡式審判程序判決如下：
    主  文
甲○○連續施用第一級毒品，處有期徒刑壹年，扣案海洛因壹包
（不含包裝袋淨重肆點零壹公克）、壹包（不含包裝袋淨重零點
壹陸公克）、肆包（不含包裝袋淨重壹點捌零公克）、貳包（不
含包裝袋淨重零點肆壹公克）、肆包（不含包裝袋淨重貳點肆
公克）、海洛因之殘渣袋玖只、殘留海洛因之香菸壹根、殘留海
洛因之自製鏟管拾壹支，均沒收銷燬之；海洛因包裝袋壹拾只，
沒收。又連續施用第二級毒品，處有期徒刑肆月；扣案之甲基安
非他命貳包（驗前毛重點柒公克，驗後毛重點陸公克）、肆
包（驗前毛重伍點陸公克，驗後毛重伍點伍公克）、拾貳包（驗
前毛重玖拾肆點柒公克，驗後毛重玖拾肆點陸公克）、壹拾包（
驗前毛重拾伍公克，驗後毛重拾肆公克）、拾貳包（驗前毛重貳
拾壹點壹公克，驗後毛重貳拾壹公克）、殘留甲基安非他命之吸
食器組、殘留甲基安非他命之玻璃球管貳個、殘留甲基安非他
命之自製鏟管肆支，均沒收銷毀之。應執行有期徒刑壹年月，
扣案之海洛因壹包（不含包裝袋淨重肆點零壹公克）、壹包（不
含包裝袋淨重零點壹陸公克）、肆包（不含包裝袋淨重壹點捌零
公克）、貳包（不含包裝袋淨重零點肆壹公克）、肆包（不含包
裝袋淨重貳點肆公克）、海洛因之殘渣袋玖只、殘留海洛因之
香菸壹根、殘留海洛因之自製鏟管拾壹支、甲基安非他命貳包（
驗前毛重點柒公克，驗後毛重點陸公克）、肆包（驗前毛重
伍點陸公克，驗後毛重伍點伍公克）、拾貳包（驗前毛重玖拾肆
點柒公克，驗後毛重玖拾肆點陸公克）、壹拾包（驗前毛重拾伍
公克，驗後毛重拾肆公克）、拾貳包（驗前毛重貳拾壹點壹公克
，驗後毛重貳拾壹公克）、殘留甲基安非他命之吸食器組、殘
留甲基安非他命之玻璃球管貳個、殘留甲基安非他命之自製鏟管
肆支，均沒收銷毀之；海洛因包裝袋壹拾只，沒收。
    事  實
一、甲○○於民國93年間施用毒品案件，經依本院93年度毒聲字
    第968 號裁定執行觀察勒戒，嗣因無繼續施用傾向，於93年
    6 月16日釋放。竟仍未戒除毒品，復分別基於施用第一級毒
    品及第二級毒品之概括犯意，自93年7 月間起某日至94年8
    月26日上午某時許，連續在高雄縣鳳山市○○路○ 段141 之
    6 號7 樓住處及其他不詳處所，以將海洛因摻入香煙、以玻
    璃球燒烤甲基安非他命之方式，分別施用海洛因、甲基安非
    他命多次，嗣於
    (1)94年1 月4 日14時55分許接獲高雄縣政府警察局林園分局
      調驗通知書，自動前往鳳山採尿室接受採尿送驗，結果呈
      甲基安非他命陽性反應。
    (2)94年2 月2 日19時25分許接獲高雄縣政府警察局林園分局
      調驗通知書，自動前往鳳山採尿室接受採尿送驗，結果呈
      嗎啡及甲基安非他命陽性反應。
    (3)94年2 月5 日18時30分許，在高雄縣鳳山市○○○路70
      巷巷口為警盤查，扣得甲○○所有海洛因1 包（淨重4.01
      公克，空包裝重0.84）、甲基安非他命2 包（驗前毛重
      3.7 公克，驗後毛重3.6 公克），並經其同意後採集尿液
      送驗，結果呈嗎啡及甲基安非他命陽性反應。
    (4)94年3 月16日18時25分許，在高雄縣鳳山市○○路○ 段14
      3 號前為警盤查，扣得甲○○所有海洛因1 包（淨重0.16
      公克，空包裝重0.21公克）、甲基安非他命4 包（驗前毛
      重5.6 公克，驗後毛重5.5 公克），並經其同意後採集尿
      液送驗，結果呈嗎啡及甲基安非他命陽性反應。
    (5)94年5 月18日18時5 分至19時止，警方搜索票前往高雄縣
      鳳山市○○路○ 段141 之6 號7 樓，扣得甲○○所有海洛
      因4 包（淨重1.80公克，空包裝重0.71公克）、甲基安非
      他命12包（驗前毛重94.7公克，驗後毛重94.6公克）、殘
      留海洛因之自製鏟管4 支、殘留甲基安非他命之吸食器1
      組、殘留甲基安非他命之自製鏟管3 支，並經其同意後採
      集尿液送驗，結果呈嗎啡及甲基安非他命陽性反應。
    (6)94年5 月28日16時50分至17時35分止，警方搜索票前往高
      雄縣鳳山市○○路○ 段141 之6 號7 樓，扣得甲○○所有
      海洛因2 包（淨重0.41公克，空包裝重0.36公克）、甲基
      安非他命10包（驗前毛重15公克，驗後毛重14公克）、摻
      有海洛因香菸1 根、甲基安非他命吸食器1 組、自製鏟管
      7 支，玻璃球1 個，並經其同意後採集尿液送驗，結果呈
      嗎啡及甲基安非他命陽性反應。
    (7)94年8 月26日，在高雄縣鳳山市○○路○ 段141 之6 號7
      樓外，因通緝為警逮捕，當場及經甲○○同意後在其上址
      住處內扣得其所有之海洛因4 包（淨重2.43公克，空包裝
      重1.50公克）、甲基安非他命12包（驗前毛重21.1公克，
      驗後毛重21公克）、海洛因殘渣袋9 只、殘留海洛因之自
      製鏟管3 支、殘留甲基安非他命之玻璃球管1 個及甲基安
      非他命吸食器1 個，並經其同意採集尿液送驗，結果呈海
      洛因及甲基安非他命陽性反應而悉上情。
二、案經高雄縣政府警察局林園分局、鳳山分局、高雄市政府警
    察局苓雅分局報告臺灣高雄地方法院檢察署檢察官偵查起訴
    及移送併辦。
    理  由
一、本件被告甲○○所犯為死刑、無期徒刑、最輕本刑為3 年以
    上有期徒刑以外之罪，其於準備程序進行中，就被訴事實為
    有罪之陳述，經受命法官告知簡式審判程序之旨，並聽取當
    事人之意見後，本院合議庭裁定由受命法官獨任進行簡式審
    判程序，合先敘明。
二、被告曾於93年間施用毒品案件，經依本院93年度毒聲字第96
    8 號裁定執行觀察勒戒，嗣因無繼續施用傾向，於93年6 月
    16日釋放，有臺灣高等法院被告前案紀錄表在卷可稽。其於
    觀察勒戒執行完畢釋放後，5 年內再次施用毒品，應依法論
    科。
三、上揭事實，業據被告坦承不諱，且被告於
    (1)94年1 月4 日採尿送驗結果呈甲基安非他命陽性反應，有
      長榮大學確認報告1紙附卷可憑。
    (2)94年2 月2 日採尿送驗結果呈嗎啡及甲基安非他命陽性反
      應，有長榮大學確認報告1 紙在卷可佐。
    (3)94年2 月5 日採集尿液送驗結果呈嗎啡及甲基安非他命陽
      性反應，有台灣檢驗科技股份有限公司94年3 月4 日報告
      編號KＺ000000000000號濫用藥物尿液檢驗報告1 紙附卷足
      憑。且扣案疑似海洛因粉末1 包（淨重4.01公克，空包裝
      重0.84公克）、甲基安非他命晶體2 包（驗前毛重3.7 公
      克，驗後毛重3.6 公克），經鑑定後，確分別含海洛因、
      甲基安非他命成分，分別有法務部調查局94年4 月7 日科
      調壹字第220019561 號鑑定通知書及高雄醫學大學附設中
      和紀念醫院94年4 月26日報告編號0000-000號檢驗報告各
      1 紙附卷足參。
    (4)94年3 月16日採集尿液送驗結果呈嗎啡及甲基安非他命陽
      性反應，有高雄市立凱旋醫院94年3 月28日轉碼編號0000
      0000號濫用藥物尿液檢驗報告1 紙附卷可稽；且扣案疑似
      海洛因粉末1 包（淨重0.16公克，空包裝重0.21公克）、
      甲基安非他命晶體4 包（驗前淨重5.6 公克，驗後毛重5.
      5 公克），經鑑定後，確分別含海洛因、甲基安非他命成
      分，有法務部調查局科調壹字第220020092 號鑑定通知書
      及高雄醫學大學附設中和紀念醫院94年5 月10日報告編號
      0000-000號檢驗報告各1 紙附卷可佐。
    (5)94年5 月18日採集尿液送驗，結果呈嗎啡及甲基安非他命
      陽性反應，有台灣檢驗科技股份有限公司94年6 月8 日報
      告編號KＺ000000000000號濫用藥物尿液檢驗報告1 紙附卷
      可稽；扣案疑似海洛因粉末4 包（淨重1.80公克，空包裝
      重0.71公克）、甲基安非他命晶體12包（驗前毛重94.7公
      克，驗後毛重94.6公克）經鑑定後，分別確含海洛因、甲
      基安非他命成分；吸食器1 組、自製鏟管3 支，經鑑定後
      ，呈甲基安非他命陽性反應；自製鏟管4 支，經鑑定後，
      呈海洛因陽性反應，有法務部調查局科調壹字第22002047
      3 號鑑定通知書1 紙暨高雄醫學大學附設中和紀念醫院94
      年9 月13日報告編號0000-000、0000-000號、94年9 月27
      日報告編號0000-000、0000-000、0000-000、0000-000、
      0000-000、0000-000、0000-000檢驗報告10紙在卷足憑；
    (6)94年5 月28日採集尿液送驗，結果呈嗎啡及甲基安非他命
      陽性反應，有台灣檢驗科技股份有限公司94年6 月15日報
      告編號KＺ000000000000號濫用藥物尿液檢驗報告1 紙附卷
      可稽。扣案疑似海洛因粉末2 包（淨重0.41公克，空包裝
      重0.36公克）、甲基安非他命10包（驗前毛重15公克，驗
      後毛重14公克）經鑑定後，確分別含海洛因、甲基安非他
      命成分；疑似摻有海洛因香菸1 根、自製鏟管4 支，經鑑
      定後，呈海洛因反應；吸食器1 組、自製鏟管3 支、玻璃
      球管1 個，經鑑定後，呈甲基安非他命陽性反應，法務部
      調查局科調壹字第220020537 號鑑定通知書1 紙、高雄醫
      學大學附設中和紀念醫院94年6 月21日報告編號0000-000
      、0000-000、0000-000、0000-000、0000-000、0000-000
      、0000-000，94年9 月27日報告編號0000-000、0000-000
      、0000-000、0000-000、0000-000、0000-000、0000-000
      、0000-000、0000-000、0000-000號檢驗報告在卷足憑。
    (7)94年8 月26日採集尿液送驗，結果呈海洛因及甲基安非他
      命陽性反應，有台灣檢驗科技股份有限公司94年9 月20日
      報告編號KＺ000000000000號濫用藥物尿液檢驗報告1 紙。
      扣案疑似海洛因粉末4 包（淨重2.43公克，空包裝重1.50
      公克）、甲基安非他命晶體12包（驗前毛重21.1公克，驗
      後毛重21公克），經鑑定後，確分別含海洛因、甲基安非
      他命成分；疑似海洛因殘渣袋9 只、自製小鏟管3 支經鑑
      定後，呈海洛因陽性反應；玻璃球管1 個、甲基安非他命
      吸食器1 組經鑑定後，呈甲基安非他命陽性反應，分別有
      法務部調查局科調壹字第220021408 號鑑定通知書、高雄
      醫學大學附設中和紀念醫院94年10月4 日報告編號0000-0
      00、0000-000、0000-000、0000-000、0000-000檢驗報告
      在卷足憑。
    (8)綜上，參以海洛因於人體內會水解為嗎啡，再循嗎啡代謝
      方式排出體外，亦經行政院衛生署80年以056954號函釋明
      確。被告自白與事實相符，足堪採信，事證明確，被告連
      續施用第一級毒品海洛因、第二級毒品甲基安非他命之犯
      行，洵堪認定，應依法論科。
四、海洛因及甲基安非他命分別為毒品危害防制條例第2 條第2
    項第1 款、第2 款所規定之第一級毒品及第二級毒品，是核
    被告甲○○所為，係犯毒品危害防制條例第10條第1 項、第
    2 項之施用第一級毒品、第二級毒品罪。其施用第一級、第
    二級毒品前後持有毒品之低度行為，為其施用毒品之高度行
    為所吸收，不另論罪。被告先後多次施用第一級毒品及第二
    級毒品之犯行，時間緊接，方法相同，所犯係構成要件相同
    之罪名，顯係基於概括犯意反覆為之，均應依刑法第56條連
    續犯規定分別論以一罪，並加重其刑。臺灣高雄地方法院檢
    察署檢察官94年度毒偵字第2390、3264、4376、4416、4558
    、72 01 號移送併辦，與本案為裁判上一罪之連續犯關係，
    檢察官就犯罪事實一部起訴，依刑事訴訟法第276 條規定，
    其效力及於全部，法院自有權一併審理，附此敘明。又被告
    所犯上開二罪，犯意個別，行為互殊，應予分論併罰。爰審
    酌被告前因毒品危害防制案件，經觀察、勒戒，因無繼續施
    用傾向經釋放後，仍未能徹底戒絕毒品，再次施用毒品，顯
    見其無戒毒悔改之意，惟念犯後坦承犯行，且其施用毒品僅
    自戕一己之身體健康，尚未對他人造成危害等一切情狀，量
    處如主文所示之刑，並定其應執行之刑。扣案之疑似海洛因
    粉末1 包（不含包裝袋淨重4.01公克）、1 包（不含包裝袋
    淨重0.16公克）、4 包（不含包裝袋1.80公克）、2 包（不
    含包裝袋淨重0.41公克）、4 包（不含包裝袋淨重2.43公克
    ）為第一級毒品海洛因；疑似甲基安非他命晶體2 包（驗前
    毛重3.7 公克，驗後毛重3.6 公克）、4 包（驗前毛重5.6
    公克，驗後毛重5. 5公克）、12包（驗前毛重94.7公克，驗
    後毛重94.6公克）、10包（驗前毛重15公克，驗後毛重14公
    克）、12包（驗前毛重21.1公克，驗後毛重21公克）為第二
    級毒品甲基安非他命，殘渣袋9 只、香菸1 根、自製鏟管11
    支均有海洛因反應，甲基安非他命吸食器3 組、玻璃球管2
    個、自製鏟管4 支均甲基安非他命反應，業如前述，因該殘
    渣袋等物與殘留之海洛因、甲基安非他命無法析離，應將整
    體視同毒品，故上開扣案物均應依毒品危害防制條例第18條
    第1 項前段之規定，宣告沒收併銷燬之，併此敘明。又盛裝
    上開海洛因之空包裝袋10只，因已經法務部調查局就之與盛
    裝之第一級毒品海洛因分別鑑析其重量，應可視為與第一級
    毒品分離之物，然該包裝袋，係被告為施用毒品時用以保存
    且便於攜帶毒品之用，且為被告所有，業據被告供述明確，
    應認係供其犯本件施用毒品罪所用，爰依刑法第38條第2 項
    之規定，併予宣告沒收。此外，送驗耗損之毒品，既已滅失
    ，即無庸併予宣告沒收銷燬；扣案磅秤及手提袋各1 個，因
    均非供被告犯本件施用毒品所用，爰不併予宣告沒收，均附
    此敘明。
據上論斷，應依刑事訴訟法第273 條之1 第1 項、第299 條第1
項前段，毒品危害防制條例第10條第1 項、第2 項、第18條第1
項前段，刑法第56條前段、第51條第5 款、第9 款、第11條、第
38條第1 項第2 款，判決如主文。
本案經檢察官乙○○到庭執行職務。
中　　華　　民　　國　　94　　年　　11　　月　　24　　日
                  刑事第一庭    法　官  陳宛榆
以上正本證明與原本無異。
如不服本判決，應於判決送達後10日內，向本院提出上訴狀。
中　　華　　民　　國　　94　　年　　11　　月　　24　　日
                                書記官  劉企萍
附錄法條
毒品危害防制條例第10條
施用第一級毒品者，處 6 月以上 5 年以下有期徒刑。
施用第二級毒品者，處 3 年以下有期徒刑。
